臺灣高雄地方法院刑事判決
111年度審易字第185號
公  訴  人  臺灣高雄地方檢察署檢察官
被      告  許詠淩



上列被告因業務侵占案件，經檢察官提起公訴（111年度偵緝續
字第1號），被告於本院準備程序為有罪之陳述，經受命法官告
知簡式審判程序之旨，聽取檢察官、被告之意見後，合議庭裁定
由受命法官依簡式審判程序獨任審理，判決如下：
    主  文
許詠淩犯業務侵占罪，處有期徒刑陸月，如易科罰金，以新臺幣
壹仟元折算壹日，未扣案之犯罪所得新臺幣參萬陸仟元沒收，於
全部或一部不能沒收或不宜執行沒收時，追徵其價額。又犯業務
侵占罪，處有期徒刑陸月，如易科罰金，以新臺幣壹仟元折算壹
日，未扣案之犯罪所得新臺幣貳萬貳仟元沒收，於全部或一部不
能沒收或不宜執行沒收時，追徵其價額。應執行有期徒刑玖月，
如易科罰金，以新臺幣壹仟元折算壹日。
    事  實
一、許詠淩自民國109年4月間某日起，任職於于鳳琪經營之「心
    喜手工茶」飲料店（址設高雄市○○區○○路000號），擔任店
    員，並負責保管每日營收，為從事業務之人。詎許詠淩竟意
    圖為自己不法之所有，於109年7月起至9月間，利用管理飲料
    店每日營收之機會，將營收之一部取出，合計新臺幣（下同
    ）3萬6,000元，以此方式侵占入己。嗣于鳳琪發現POS機台
    營收短少，質問許詠淩，許詠淩為掩飾侵占犯行，謊稱將營
    收用於繳納電費，至109年9月23日，因「心喜手工茶」飲料
    店未繳電費遭斷電，于鳳琪始悉上情。
二、許詠淩於109年9月22日，意圖為自己不法之所有，利用于鳳
    琪交付飲料店店租2萬2,000元之機會，將該店租租金侵占入
    己。嗣上開飲料店之房東向于鳳琪催繳租金，于鳳琪始悉上
    情。
三、案經于鳳琪告訴由高雄市政府警察局三民第二分局報告臺灣
    高雄地方檢察署檢察官偵查起訴。
    理  由
一、本件被告許詠淩所犯係死刑、無期徒刑、最輕本刑為3年以
    上有期徒刑以外之罪，其於準備程序中就被訴事實為有罪之
    陳述，經法官告知簡式審判程序之旨，並聽取公訴人及被告
    之意見後，認為適宜進行簡式審判程序，依刑事訴訟法第27
    3條之1第1項規定，裁定進行審判程序。又依刑事訴訟法第2
    73條之2規定，簡式審判程序之證據調查，不受同法第159條
    第1項有關傳聞證據排除等規定之限制，亦即具有傳聞證據
    性質之各項證據，均有證據能力，得作為證據使用，合先敘
    明。
二、上開犯罪事實，業據被告於警詢（警卷第2至4頁）、偵訊（
    偵三卷第39、40頁）及本院審理時（審易卷第187、203、20
    5頁）均坦承不諱，核與證人即告訴人于鳳琪於警詢（警卷
    第5至6、8至13頁）及偵訊（偵一卷第17、18頁）之證述，
    參核相符，並有被告與告訴人間之通訊軟體對話紀錄截圖、
    1份、于鳳琪致被告存證信函1份（警卷第15至22、23、24頁
    ）、監視器錄影畫面及電子檔光碟（卷附彌封袋內）在卷可
    稽，足認被告上開任意性自白，核與卷內積極事證相符，洵
    堪採為論罪之基礎。本案事證明確，被告犯行，堪以認定，
    應依法論科。
三、論罪科刑
  ㈠核被告如事實欄一、二所為，均係犯刑法第336條第2項之業
    務侵占罪。被告所犯上開2罪，犯意各別、時地有別、標的
    互殊，應予分論併罰。
　㈡爰以行為人之責任為基礎，審酌被告許詠淩受僱於于鳳琪，
    並負責保管「心喜手工茶」飲料店每日營收，為從事業務之
    人，理應忠實執行業務並善盡職責，竟為圖私利，擅自利用
    保管每日營收、房租租金之便，侵占其業務上所持有之款項
    ，所為誠屬不該。惟念其犯後能坦承犯行，態度非惡，衡以
    被告業務侵占之犯罪手段、侵占財物之價值，尚未與告訴人
    和解等情；兼衡被告自陳學歷為高職畢業，現在從事服飾業
    ，月收入約3萬元，已婚，無小孩等智識、家庭及經濟狀況
    （審易卷第205頁），暨其犯罪之動機、目的、手段及所生
    損害等一切情狀，分別量處如主文所示之刑，均諭知如易科
    罰金之折算標準；並依法定其應執行之刑，且諭知如易科罰
    金之折算標準。
四、沒收之說明：
　㈠按犯罪所得，屬於犯罪行為人者，沒收之。前二項之沒收，
    於全部或一部不能沒收或不宜執行沒收時，追徵其價額，刑
    法第38條之1第1項前段、第3項定有明文。又宣告多數沒收
    者，併執行之，刑法第40條之2第1項亦有明定。
　㈡經查，被告業務侵占如事實欄一、二所示之款項各3萬6,000
    元、2萬2,000元，均屬被告之犯罪所得，既未扣案，應依上
    開規定，分別於其犯罪項下宣告沒收，於全部或一部不能沒
    收或不宜執行沒收時，追徵其價額。　　
據上論斷，應依刑事訴訟法第273條之1第1項、第284條之1、第2
99條第1項前段，刑法第336條第2項、第41條第1項前段、第8項
、第51條第5款、第38條之1第1項前段、第3項、第40條之2第1項
，刑法施行法第1條之1第1項，判決如主文。
本案經檢察官高志程提起公訴，檢察官呂乾坤到庭執行職務。
中　　華　　民　　國　　111 　年　　6 　　月　20　　日
                    刑事第五庭  法  官  李昆南
以上正本證明與原本無異。
如不服本判決應於收受送達後20日內向本院提出上訴書狀，並應
敘述具體理由；如未敘述上訴理由者，應於上訴期間屆滿後20日
內向本院補提理由書（均須按他造當事人之人數附繕本）「切勿
逕送上級法院」。
因疫情而遲誤不變期間，得向法院聲請回復原狀。
中　　華　　民　　國　　111 　年　　6 　　月　20　　日
                                 書記官  鄭仕暘
附錄本判決論罪科刑法條：
中華民國刑法第336條
對於公務上或因公益所持有之物，犯前條第一項之罪者，處1年
以上7年以下有期徒刑，得併科15萬元以下罰金。
對於業務上所持有之物，犯前條第一項之罪者，處6月以上5年以
下有期徒刑，得併科9萬元以下罰金。
前二項之未遂犯罰之。